GRÉGORY KOENIG

Architecte logiciel Développeur d'application

gregory-koenig

in gregory-koenig1

À la recherche d'une alternance

EXPÉRIENCE

2020	Développeur web et mobile, stage Sport Managing, Bergheim Développement et déploiement d'une application mobile et d'un back office avec React Native et React
2018 - 2019	Développeur web, alternance Actency, Strasbourg Migration d'un site vers Drupal 8, création de modules
2010	Conseiller client confirmé
	Euro Tele Services, Strasbourg
	Informations et conseils auprès des clients NRJ Mobile
2009 (Téléprospecteur
	Ready Business System, Entzheim
	Prospection de nouveaux clients et prises de rendez-vous
2008	Chauffeur
	Ihle France, Schiltigheim
	Livraison de pièces détachées aux garages automobiles
2005 - 2007	Conseiller de clientèle
	Bouygues Telecom, Illkirch-Graffenstaden
	Informations et conseils auprès des clients
2000 - 2004	Équipier
	Quick, Geispolsheim
	Caisse, drive, cuisine et salle

FORMATION

2020 - 2022	Q	Architecte logiciel - développeur d'applications (niv. 7)
	- 1	En alternance, Epitech, Strasbourg
2020	\dot{\dot}	Responsable développement web et mobile (niveau 6)
	- 1	Epitech, Strasbourg
2019	Ö	Intégrateur développeur web (niveau 5)
	- 1	En alternance, Web@cadémie by Epitech, Strasbourg
2005	\dots	DUT information-communication (niveau)
	- 1	Option information et documentation de l'entreprise
	- 1	IUT Robert Schuman, Illkirch-Graffenstaden
2003	\dots	Technicien d'assistance en informatique (niveau 4)
	- 1	Lycée ORT, Strasbourg
2002	\dots	Baccalauréat technologique STT (niveau 4)
	- 1	Option informatique et gestion
		Lycée René Cassin, Strasbourg

RÉALISATION

Hacking Health Camp, 2019

Projet eSani, Strasbourg

Hackathon DIRECCTE, 2018

Projet Qvtix, prix du jury, Strasbourg

Hacking Industry Camp, 2018

Projet TiCloud, prix Alsace digitale, Strasbourg

Marathon Vidéo, 2007

Cœur fané, prix technique, Strasbourg

ACTE Association, 2005-2007

Membre, courts-métrages, Strasbourg

Premiers secours, 1998

Compagnie des marins-pompiers, Brest

À PROPOS DE MOI

Je m'appelle Grégory Koenig. J'ai 36 ans, suis de nationalité française et suis titulaire du permis de conduire. Étudiant à Epitech Strasbourg au sein du cursus MSc Pro, je recherche un contrat de professionnalisation de septembre 2020 à août 2022.

CONTACT



4 place du docteur Albert Schweitzer 67400 Illkirch-Graffenstaden



07 83 16 58 63



gregory.koenig@epitech.eu gregory-koenig.github.io

COMPÉTENCES

Web: HTML5, CSS3, JavaScript, PHP, Node.js

Mobile: React Native

Frameworks: Bootstrap, React, jQuery, Ajax,

Express.js, Symfony

Base de données : SQL, DQL, Knex.js

CMS: Drupal, WordPress Programmation: C, script shell

IDE: suite JetBrains, Sublime Text, Vim, Emacs

OS: Ubuntu, Windows 10

Logiciels: Microsoft Office, Adobe XD,

VirtualBox, Postman

Gestion de projet : Git, Trello, Jira, Scrum

Autres: POO, programmation fonctionnelle,

MVC, API, REST, LAMP, Docker

LANGUES

Français Anglais Allemand



HOBBYS





